# 求助陈版主，主要责任人代理人的区分

提问人：liuweisheng 时间：2022-09-22 18:18:44
像滴滴，淘宝平台是应该全额还是差额确认收入 1 。谢谢版主解惑

回答人：chenyiwei
淘宝模式更多地是为卖家和买家双方提供交易平台，即交易双方是卖家和买家，平台方起到交易撮合和提供辅助服务（如收款监管）的功能，因此平台应采用净额法确认收入，其性质是服务收入而不是商品买卖收入。